---
title: "assignment"
format: docx
---

```{r setup}
source(here::here("R/functions.R"))
```

```{r}
ds_raw <- REDCapCAST::easy_redcap(
  project.name = "EVT_ANEST",
  uri = "https://redcap.rm.dk/api/",
  raw_or_label = "both",
  fields = c(
    "forloebid",
    "extubation_novent",
    "pacu_delay",
    "pacu_delay_reason",
    "icu_direct",
    "reintubation_reason",
    "pacu_events_type",
    "pacu_extend_type",
    "ward_events_type",
    "ward_events_other",
    "pneumonia",
    "pacu_timediff",
    "icu_timediff",
    "age",
    "female",
    "hypertension",
    "diabetes",
    "tci",
    "ais",
    "afib",
    "ami",
    "pad",
    "smoking",
    "alc_above",
    "living_alone",
    "nihss",
    "mrs_pre",
    "location",
    "compl_any",
    "tici",
    "mrs_3mdr",
    "mors_hospital",
    "mors_date",
    "modafdankomst_datetime",
    "admission_timediff"
  )
)


ds <- ds_raw |>
  remove_na_cols() |>
  REDCapCAST::as_factor() |>
  dplyr::select(-forloebid) |>
  truefalse2logical()

ds
```

# Hypoteser: 

   * Primær hypotese: Patienter der har et glat forløb sv.t. hurtig ekstubering, 2 timers ophold på opvågningsafsnit og efterfølgende kortvarig indlæggelse på stroke sengeafsnit, har det bedste funktionelle outcome (målt med mRS) sammenlignet med patienter som har et kompliceret forløb.

   * Sekundær hypotese: Patienter med posterior okklusion har hyppigere et kompliceret forløb og et dårligere funktionelt outcome (målt med mRS) sammenlignet med patienter, der har okklusion i det anteriore kredsløb.

# Results

```{r}
# ds |> gtsummary::tbl_summary(missing_text = "Missing")

ds |> dplyr::select(-ward_events_other) |> 
  dplyr::mutate(
    extubation_novent = forcats::fct_na_value_to_level(
      extubation_novent,
      level = "Missing table"
    )
  ) |> 
  gtsummary::tbl_summary(
    by = extubation_novent,
    missing_text = "Missing"
  ) |>
  gtsummary::add_overall()

ds |>
  dplyr::mutate(
    location = forcats::fct_na_value_to_level(
      location,
      level = "Missing data"
      )) |>
  gtsummary::tbl_summary(
    by = location, 
    missing_text = "Missing"
    ) |>
  gtsummary::add_overall()
```


```{r}
ds |>
  dplyr::select(
    mrs_3mdr,
    extubation_novent
  ) |>
  table() |>
  rankinPlot::grottaBar(
    scoreName = "mrs_3mdr",
    groupName = "extubation_novent",
    textColor = c("black", "white"),
    # strataName = strata,
    # textCut = 6,
    # textSize = 13,
    printNumbers = "count" # ,
    # lineColor = l.color,
    # lineSize = l.size,
    # drawLines = draw.lines,
    # returnData = TRUE
  )
```

```{r}
ds |>
  dplyr::select(
    mrs_3mdr,
    location#,
    # extubation_novent
  ) |>
  table() |>
  rankinPlot::grottaBar(
    scoreName = "mrs_3mdr",
    groupName = "location",
    textColor = c("black", "white"),
    # strataName = "extubation_novent",
    # textCut = 6,
    # textSize = 13,
    printNumbers = "percentage" # ,
    # lineColor = l.color,
    # lineSize = l.size,
    # drawLines = draw.lines,
    # returnData = TRUE
  )
```

```{r}
ds_surv <- ds |> 
  dplyr::mutate(
    status = ifelse(is.na(mors_date),0,1),
    ## This really should use the date of follow-up!
    time = ifelse(status==1,abs(difftime(mors_date,modafdankomst_datetime,units = "days")),150)
)

# str(ds_surv)
# 
# survival::survfit(survival::Surv(time, status)~age+female,ds_surv)
```

## Different way sof analysing the results

Consider the order of effect.



```{r}
# surv_mod <- ggsurvfit::survfit2(survival::Surv(time, status) ~ female, data = ds_surv)
library(survival)

ds_cox <- dplyr::filter(ds_surv,location!="none") |> REDCapCAST::fct_drop()

cox_mod <- with(ds_cox,
                 survival::coxph(survival::Surv(time, status) ~ age+tici+location+female+pneumonia))

performance::check_model(cox_mod)

tbl <- gtsummary::tbl_regression(cox_mod,exponentiate=TRUE)

tbl |> plot()

ds |> dplyr::select(extubation_novent,location) |> gtsummary::tbl_summary(by=extubation_novent) |> gtsummary::add_p()


gtsummary::tbl_uvregression(ds_cox,method=coxph,y=Surv(time, status))

surv_mod <- with(dplyr::filter(ds_surv,location!="none") |> REDCapCAST::fct_drop(),
                 survival::coxph(survival::Surv(time, status) ~ survival::strata(location)+age+female+pneumonia))

surv_mod|> 
  ggsurvfit::survfit2()|>
  ggsurvfit::ggsurvfit() +
  ggsurvfit::add_confidence_interval() +
  ggsurvfit::scale_ggsurvfit()

```

```{r}
freesearcheR::shiny_freesearcheR()
```

